# 请教陈版处置子公司时如果子公司还有存货未实现，是否要视同全部实现？

提问人：司徒尚瑾 时间：2023-08-02 08:45:
请教陈版，处置子公司时如果子公司还有存货未实现，是否要视同全部实现，会计处理是什么样的呢？
例如：甲公司是乙公司的母公司（全资），当年发生内部交易业务， 3 月甲公司将成本 60 的商品以 100 的价格出售给乙公司，乙公司一直未实现对外销售， 5 月时甲公司将乙公司整体出售，这时候存货未实现毛利需要怎么处理呢，抵销分录如何？

回答人：chenyiwei
顺流交易损益通过处置子公司实现时，其实现的影响体现在投资收益中。
逆流交易损益不会因为作为内部卖方的子公司被处置就相应实现，仍需继续抵销，直至标的存货被出售或好用为止。
参考：《中审众环研究 2020 》之“问题3-2-148（处置子公司时逆销交易标的资产价值在母公司报表和合并报表的调整问题）”、“问题3-2-149（关于处置子公司涉及的内部交易未实现损益的处理）”。

提问人：司徒尚瑾 时间：2023-08-16 13:54:
存货不用管，但是通过什么损益科目实现是有影响的。如果没有处置，存货对外销售，是通过成本实现的，按照陈版的意思，如果通过处置子公司，这部分未实现通过投资收益实现？

回答人：chenyiwei
是，作为一个整体体现于投资收益中。